【裁判字號】    98,上訴,251
【裁判日期】    980403
【裁判案由】    毒品危害防制條例
【裁判全文】
臺灣高等法院臺南分院刑事裁定         98年度上訴字第251號
上  訴  人
即  被  告  甲○○
上列上訴人因毒品危害防制條例案件，對於本院中華民國九十八
年二月二十五日所為第二審判決（九十八年度上訴字第二五一號
），提起上訴，本院裁定如下：
    主  文
原判決關於施用第二級毒品罪部分之上訴駁回。
    理  由
一、上訴意旨略以：本件被告所為是以第一級毒品海洛因摻入第
    二級毒品安非他命加入香菸點燃後吸食其煙霧，核被告係以
    一行為同時觸犯毒品危害防制條例第十條第一項施用第一級
    毒品及同條第二項施用第二級毒品罪為想像競合犯，應從較
    重之施用第一級毒品罪處斷。綜上所述，原判決有違背法令
    之處，請求上級法院將原判決撤銷發回原法院更審，另為適
    法判決云云。
二、按最重本刑為三年以下有期徒刑、拘役或專科罰金之罪，經
    第二審判決後，不得上訴於第三審法院，刑事訴訟法第三百
    七十六條第一款定有明文。又原審法院認為上訴，係法律上
    不應准許者，應以裁定駁回之，同法第三百八十四條亦定有
    明文。
三、經查：本件判決關於被告施用第二級毒品行為部分，係為毒
    品危害防制條例第十條第二項之罪，其最重本刑為三年以下
    有期徒刑，係合於上開條款之規定，不得上訴第三審法院，
    茲上訴人對本院所為之第二審判決，向第三審法院上訴，顯
    屬違背上開規定，自應予以駁回。至於上訴意旨辯稱：被告
    所為是以第一級毒品海洛因摻入第二級毒品安非他命加入香
    菸點燃後吸食其煙霧，係以一行為同時觸犯毒品危害防制條
    例第十條第一項施用第一級毒品及同條第二項施用第二級毒
    品罪為想像競合犯，應從較重之施用第一級毒品罪處斷云云
    。惟查：被告先於九十六年五月二十二日上午七時許，在雲
    林縣斗六市○○路287號租屋處，以香煙摻入海洛因後點燃
    方式施用第一級毒品海洛因，復於同日上午七時三十分許，
    在上揭處所以玻璃瓶燒烤吸食煙霧方式施用第二級毒品安非
    他命等情，為被告於偵審時自承在卷（偵卷第五頁、原審卷
    第卅頁、第卅七至卅八頁），其施用方式、時間均不同，應
    認被告所犯毒品危害防制條例第十條第一、二項之施用第一
    、二級毒品罪間，犯意各別，行為互殊，應予分論併罰，業
    經本院前開判決審明在案。從而被告主張施用一級毒品與二
    級毒品為想像競合犯，應從較重之施用第一級毒品罪處斷云
    云，顯有誤解。
四、據上論結，應依刑事訴訟法第三百八十四條前段，裁定如主
    文。
中    華    民    國    98    年    4     月    3     日
                  刑事第六庭    審判長法  官    董武全
                                      法  官    杭起鶴
                                      法  官    沈揚仁
以上正本證明與原本無異。
不得抗告。
                                      書記官    廖文靜
中    華    民    國    98    年    4     月    3     日


司法院資訊處製作；財團法人民間司法改革基金會備份。
